【裁判字號】    89,易,877
【裁判日期】    890529
【裁判案由】    竊盜
【裁判全文】
臺灣板橋地方法院刑事判決                          八十九年度易字第八七七號
    公  訴  人  臺灣板橋地方法院檢察署檢察官
    被      告  甲○○
右列被告因竊盜案件，經檢察官提起公訴（八十八年度偵字第二六七九八號），本院
判決如左：
    主  文
甲○○竊盜，處罰金伍仟元，如易服勞役以參佰元折算壹日。
    事  實
一、甲○○因向永冠交通有限公司租用之車號Ｐ八－三二二號營業小客車之車牌遭吊
    銷，亟思懸掛車牌以避免營業時遭警稽查，竟意圖為自己不法之所有，於民國八
    十八年十二月八日晚間，在臺北縣樹林市○○路旁，以不詳方法，竊得林月花所
    有當時為渠夫乙○○所持有使用停放在上揭地點之車號ＨＬ－七八三０號自用小
    客車之車牌二面，得手後懸掛在自己所使用之上開營業小客車車上，而據為己有
    。嗣於八十八年十二月十三日下午十時三十分許，甲○○駕駛前揭懸掛ＨＬ－七
    八三０號車牌之車子行經臺北市萬華區○○○路、和平西路口時，為警查獲，始
    悉上情。
二、案經臺北市政府警察局萬華分局報告臺灣板橋地方法院檢察署檢察官偵查起訴。
    理  由
一、訊據被告甲○○固坦承於八十八年十二月十三日下午十時三十許分，駕駛懸掛Ｈ
    Ｌ－七八三０號車牌之車子行經臺北市萬華區○○○路、和平西路口時，為警查
    獲等情，惟矢口否認有何竊盜犯行，辯稱：「我平時所駕駛之Ｐ八－三二二號營
    業小客車之車牌曾遭吊銷，但我於八十八年十二月某日下午五時許，在臺北縣樹
    林市往鶯歌鎮方向的堤防與草叢邊各拾獲一面車牌號碼ＨＬ－七八三０號之車牌
    ，我並將之懸掛在前揭我所駕駛被吊銷車牌之營業小客車上。」云云。惟查：訊
    據證人即當時持有車號ＨＬ─七八三○號車子之人－乙○○到庭具結證稱：「（
    車號ＨＬ─七八三○號車牌何時被偷？）上開車牌是我所有，八十八年十二月八
    日下午六時許，我將車子停放在臺北縣樹林市○○路旁，去找朋友，同日下午十
    一時許出來就發現車子的二面車牌不見了，我不知是何人所偷，也不知他用何方
    法偷的？我確定車牌是於上開時間不見了，之前都很牢固的懸掛在車子前後，它
    不可能自己鬆動，一定是別人拿的。車牌我已領回。」等語（見本院八十九年三
    月二十七日訊問筆錄）。足徵ＨＬ─七八三○號車牌既很牢固的懸掛在車子前後
    ，不可能自己鬆動脫掉，則該等車牌應係被他人所竊，當無疑義。抑且，該等車
    牌既係遭竊，若謂被告以外之竊賊於行竊後，復將上開車牌丟棄不要，未免無稽
    ，且被告亦供承其所駕駛之上開Ｐ八－三二二號營業小客車早經吊銷車牌，該車
    並未懸掛車牌，則被告顯有竊盜ＨＬ─七八三○號車牌之動機，當無疑義。此外
    ，復有車輛竊盜、車牌失竊資料個別查詢報表－查詢車輛認可資料（ＨＬ─七八
    三○號車牌）、臺北市政府警察局萬華分局贓物認領保管收據各一紙在卷足憑。
    事證明確，被告犯行堪以認定，應予依法論科。
二、核被告所為，係犯刑法第三百二十條第一項之竊盜罪。爰審酌被告犯罪之動機、
    目的、手段、生活狀況、智識程度、犯罪所生之損害、犯後飾詞卸責、態度不佳
    等一切情狀，量處如主文所示之刑，並諭知易服勞役之折算標準，以資懲儆。
據上論斷，應依刑事訴訟法第二百九十九條第一項前段，刑法第三百二十條第一項、
第四十二條第二項，罰金罰鍰提高標準條例第一條前段、第二條，判決如主文。
本案經檢察官林宏松到庭執行職務。
中      華      民      國    八十九    年      五      月    二十九   日
                                      臺灣板橋地方法院刑事第四庭
                                          法  官  許必奇
右正本證明與原本無異。
如不服本判決，應於判決送達後十日內向本院提出上訴狀 (應附繕本) ，上訴於臺灣
高等法院。
                                          書記官    高玉彬
中      華      民      國    八十九    年      六      月      一     日
附錄：刑法第三百二十條第一項。
刑法第三百二十條
意圖為自己或第三人不法之所有，而竊取他人之動產者，為竊盜罪，處五年以下有期
徒刑、拘役或五百元以下罰金。
意圖為自己或第三人不法利益，而竊佔他人之不動產者，依前項之規定處斷。
前二項之未遂犯罰之。


司法院資訊處製作；財團法人民間司法改革基金會備份。
